runtime/dict/uk_UA.aff
SFX Z тятися ітнися [бдз]тятися
SFX Z тятися ітнись [бдз]тятися
SFX Z тятися ітнімося [бдз]тятися
SFX Z тятися ітнімось [бдз]тятися
SFX Z тятися ітнімся [бдз]тятися
SFX Z тятися ітніться [бдз]тятися
SFX Z кати ч лакати
SFX Z кати чмо лакати
SFX Z кати чте лакати
SFX Z сп'ястися зіпнуся сп'ястися
SFX Z сп'ястися зіпнусь сп'ястися
SFX Z сп'ястися зіпнешся сп'ястися
SFX Z сп'ястися зіпнеться сп'ястися
SFX Z сп'ястися зіпнемося сп'ястися
SFX Z сп'ястися зіпнемось сп'ястися
SFX Z сп'ястися зіпнетеся сп'ястися
SFX Z сп'ястися зіпнетесь сп'ястися
SFX Z сп'ястися зіпнуться сп'ястися
SFX Z сп'ястися зіпнися сп'ястися
SFX Z сп'ястися зіпнись сп'ястися
SFX Z сп'ястися зіпнімося сп'ястися
SFX Z сп'ястися зіпнімось сп'ястися
SFX Z сп'ястися зіпнімся сп'ястися
SFX Z сп'ястися зіпніться сп'ястися
SFX Z гати жи [еиуя]гати
SFX Z зати жи [еиуя]зати
SFX Z гати жімо [еиуя]гати
SFX Z зати жімо [еиуя]зати
SFX Z гати жім [еиуя]гати
SFX Z зати жім [еиуя]зати
SFX Z гати жіть [еиуя]гати
SFX Z зати жіть [еиуя]зати
SFX Z ікти ік ікти
SFX Z ікти ікши ікти
SFX Z бтися бся [вуиї]бтися
SFX Z ятися юся оятися
SFX Z ятися юсь оятися
SFX Z ятися їшся оятися
SFX Z ятися їться оятися
SFX Z ятися їмося оятися
SFX Z ятися їмось оятися
SFX Z ятися їтеся оятися
SFX Z ятися їтесь оятися
SFX Z ятися яться оятися
SFX Z оятися ійся оятися
SFX Z оятися ійсь оятися
SFX Z оятися іймося оятися
SFX Z оятися іймось оятися
SFX Z оятися ійтеся оятися
SFX Z оятися ійтесь оятися
SFX Z сти нь хлясти
SFX Z сти ньмо хлясти
SFX Z сти ньте хлясти
SFX Z ути ь [^бмптх]анути
SFX Z ути ьмо [^бмптх]анути
SFX Z ути ьте [^бмптх]анути
SFX Z сти ну лясти
SFX Z сти неш лясти
SFX Z сти не лясти
SFX Z сти немо лясти
SFX Z сти нете лясти
SFX Z сти нуть лясти
SFX Z кти чу кти
SFX Z кти чеш кти
SFX Z кти че кти
SFX Z кти чемо кти
SFX Z кти чете кти
SFX Z кти чуть кти
SFX Z кти чи кти
SFX Z кти чімо кти
SFX Z кти чім кти
SFX Z кти чіть кти
SFX Z стися нися клястися
SFX Z стися нись клястися
SFX Z стися німося клястися
SFX Z стися німось клястися
SFX Z стися німся клястися
SFX Z стися ніться клястися
SFX Z ати ну [ао]чати
SFX Z ати неш [ао]чати
SFX Z ати не [ао]чати
SFX Z ати немо [ао]чати
SFX Z ати нете [ао]чати
SFX Z ати нуть [ао]чати
SFX Z ати ни [ао]чати
SFX Z ати німо [ао]чати
SFX Z ати нім [ао]чати
SFX Z ати ніть [ао]чати
SFX Z ати у [^ао]чати
SFX Z ати иш [^ао]чати
SFX Z ати ить [^ао]чати
SFX Z ати имо [^ао]чати
SFX Z ати ите [^ао]чати
SFX Z ати ать [^ао]чати
SFX Z слати шлю слати
SFX Z слати шлеш слати
SFX Z слати шле слати
SFX Z слати шлемо слати
SFX Z слати шлете слати
SFX Z слати шлють слати
SFX Z слати шли слати
SFX Z слати шлімо слати
SFX Z слати шлім слати
SFX Z слати шліть слати
SFX Z ути и [^л]онути
SFX Z ути імо [^л]онути
SFX Z ути ім [^л]онути
SFX Z ути іть [^л]онути
SFX Z отися юся отися
SFX Z отися юсь отися
SFX Z отися ешся отися
SFX Z отися еться отися
SFX Z отися емося отися
SFX Z отися емось отися
SFX Z отися етеся отися
SFX Z отися етесь отися
SFX Z отися ються отися
SFX Z отися ися отися
SFX Z отися ись отися
SFX Z отися імося отися
SFX Z отися імось отися
SFX Z отися імся отися
SFX Z отися іться отися
SFX Z тіти чу [^с]тіти
SFX Z ітися люся [бвмп]ітися
SFX Z ітися люсь [бвмп]ітися
SFX Z ітися ляться [бвмп]ітися
SFX Z сти ту [еі]сти
SFX Z сти теш [еі]сти
SFX Z сти те [еі]сти
SFX Z сти темо [еі]сти
SFX Z сти тете [еі]сти
SFX Z сти туть [еі]сти
SFX Z сти ти [еі]сти
SFX Z сти тімо [еі]сти
SFX Z сти тім [еі]сти
SFX Z сти тіть [еі]сти
SFX Z ити лю [бвмпф]ити
SFX Z ити лять [бвмпф]ити
SFX Z вати ю [ауюя]вати
SFX Z вати єш [ауюя]вати
SFX Z вати є [ауюя]вати
SFX Z вати ємо [ауюя]вати
SFX Z вати єте [ауюя]вати
SFX Z вати ють [ауюя]вати
SFX Z стися дуся устися
SFX Z стися дусь устися
SFX Z стися дешся устися
SFX Z стися деться устися
SFX Z стися демося устися
SFX Z стися демось устися
SFX Z стися детеся устися
SFX Z стися детесь устися
SFX Z стися дуться устися
SFX Z стися дися устися
SFX Z стися дись устися
SFX Z стися дімося устися
SFX Z стися дімось устися
SFX Z стися дімся устися
SFX Z стися діться устися
SFX Z ти у [збвп]ти
SFX Z ти еш [збвп]ти
SFX Z ти е [збвп]ти
SFX Z ти емо [збвп]ти
SFX Z ти ете [збвп]ти
SFX Z ти уть [збвп]ти
SFX Z тися івся евтися
SFX Z тися івсь евтися
SFX Z іти и [^д]іти
SFX Z іти імо [^д]іти
SFX Z іти ім [^д]іти
SFX Z іти іть [^д]іти
SFX Z катися чся икатися
SFX Z катися чмося икатися
SFX Z катися чмось икатися
SFX Z катися чтеся икатися
SFX Z катися чтесь икатися
SFX Z зитися жуся зитися
SFX Z зитися жусь зитися
SFX Z ягтися ігся ягтися
SFX Z ягтися ігшись ягтися
SFX Z ягтися ігшися ягтися ###
SFX Z ти ши вти
SFX Z узяти візьму узяти
SFX Z узяти візьмеш узяти
SFX Z узяти візьме узяти
SFX Z узяти візьмемо узяти
SFX Z узяти візьмем узяти
SFX Z узяти візьмете узяти
SFX Z узяти візьмуть узяти
SFX Z узяти візьми узяти
SFX Z узяти візьмімо узяти
SFX Z узяти візьмім узяти
SFX Z узяти візьміть узяти
SFX Z гтися жся лягтися
SFX Z гтися жмося лягтися
SFX Z гтися жмось лягтися
SFX Z гтися жтеся лягтися
SFX Z гтися жтесь лягтися
SFX Z 'ясти ну (^|[^зс])п'ясти
SFX Z 'ясти неш (^|[^зс])п'ясти
SFX Z 'ясти не (^|[^зс])п'ясти
SFX Z 'ясти немо (^|[^зс])п'ясти
SFX Z 'ясти нете (^|[^зс])п'ясти
SFX Z 'ясти нуть (^|[^зс])п'ясти
SFX Z 'ясти ни (^|[^зс])п'ясти
SFX Z 'ясти німо (^|[^зс])п'ясти
SFX Z 'ясти нім (^|[^зс])п'ясти
SFX Z 'ясти ніть (^|[^зс])п'ясти
SFX Z затися жімося казатися
SFX Z затися жімось казатися
SFX Z затися жімся казатися
SFX Z затися жися казатися
SFX Z затися жись казатися
SFX Z затися жіться казатися
SFX Z сітися шуся сітися
SFX Z сітися шусь сітися
